臺灣高雄地方法院刑事判決　　　　　　　100年度訴字第561號
公　訴　人　臺灣高雄地方法院檢察署檢察官
被　　　告　周宗儀
　　　　　　邱斯傑
上列被告因妨害風化案件，經檢察官提起公訴（100 年度偵字第
3877號），本院判決如下：
   主  文
周宗儀、邱斯傑共同犯圖利容留猥褻罪，周宗儀處有期徒刑陸月
，如易科罰金，以新臺幣壹仟元折算壹日，扣案之檯單壹張、臨
檢燈遙控器壹個，均沒收；邱斯傑累犯，處有期徒刑陸月，如易
科罰金，以新臺幣壹仟元折算壹日，扣案之檯單壹張、臨檢燈遙
控器壹個，均沒收。
   事  實
一、邱斯傑前因詐欺案件，經本院以96年度簡字第443 號判決處
    有期徒刑3 月確定，嗣經本院以96年度聲減字第452 號裁定
    減刑為有期徒刑1 月又15日確定，於民國96年7 月16日縮刑
    期滿執行完畢( 構成累犯) ；又因妨害風化案件，經本院以
    100 年度訴字第104 號判決處有期徒刑5 月確定，於100 年
     6月23日易科罰金執行完畢( 未構成累犯) 。周宗儀係址設
    於高雄市○○區○○路286 號「悅香美容坊」之負責人，其
    以每月新臺幣（下同）24000 元之薪資僱請邱斯傑在該店擔
    任經理，其2 人共同基於意圖使18歲以上女子與不特定男客
    為猥褻行為而媒介、容留以營利之犯意聯絡，由周宗儀提供
    上開場所並僱用女服務生為男客從事猥褻行為之服務，並由
    邱斯傑在該店負責接待男客、介紹消費方式、帶領男客至安
    排之房間與女服務生從事猥褻行為並紀錄交易時間、收取價
    金及記帳等工作，其收費方式為按摩1 個半小時1000元，如
    需「半套」（即由女子以手撫摸男客性器官直至男客射精）
    服務則再加500 元。嗣於100 年1 月18日晚間7 時40分許，
    適有男客楊士賢前往該店消費，經邱斯傑接待至該店2 樓3
    號房間，並安排吳氏夢良至該房間為男客楊士賢服務，嗣因
    楊士賢要求再叫1 位女服務生，吳氏夢良即外出再叫陳金芳
    進入該房間內，由吳氏夢良、陳金芳2 人以1,500 元之代價
    ，在該店2 樓3 號房間為男客楊士賢從事俗稱「半套」之性
    服務。嗣為警於同日晚間8 時20分許，持搜索票至上址執行
    搜索，因而查獲上情，並扣得檯單1 張、臨檢燈遙控器1 個
    及現金3200元。
二、案經高雄市政府警察局鳳山分局報告臺灣高雄地方法院檢察
    署檢察官偵查起訴。
    理  由
壹、證據能力部分：
    按除法律另有規定外，實施刑事訴訟程序之公務員因違背法
    定程序取得之證據，其有無證據能力之認定，應審酌人權保
    障及公共利益之均衡維護；被告以外之人於審判外之言詞或
    書面陳述，除法律有規定者外，不得作為證據；又被告以外
    之人於審判外之陳述，雖不符合同法第159 條之1 至第159
    條之4 之規定，但經當事人於審判程序同意作為證據，法院
    審酌該言詞陳述或書面陳述作成時之情況，認為適當者，亦
    得為證據；當事人、代理人或辯護人於法院調查證據時，知
    有第159 條第1 項不得為證據之情形，而未於言詞辯論終結
    前聲明異議者，視為有前項之同意，刑事訴訟法第158 條之
    4 、第159 條第1 項、第159 條之5 分別定有明文。本判決
    下列所引用之各項供述證據，當事人均不爭執各該證據之證
    據能力，且迄本院言詞辯論終結前亦均未就該等證據之證據
    能力聲明異議，本院審酌此等證據資料取得及製作時之情況
    ，尚無違法不當及證明力明顯過低之瑕疵，以之作為證據應
    屬適當；另本判決後述所引之各項非供述證據，無證據證明
    係實施刑事訴訟程序之公務員以不法方式所取得，且亦無證
    據證明係非真實，復均與本件待證事實具有關聯性，是依刑
    事訴訟法第158 條之4 之反面解釋，當有證據能力；又前開
    供述與非供述證據復經本院於審理期日中合法調查，自均得
    為本案證據使用，同先敘明。
貳、實體部分：
一、訊據被告周宗儀、邱斯傑均矢口否認有何媒介、容留女子與
    他人為猥褻之行為以營利之犯行，被告周宗儀辯稱：伊於10
    0 年1 月15日才盤下「悅香美容坊」，伊店裡並無從事性交
    易，且本案亦無扣得如衛生紙等證明店裡從事「半套」性服
    務之證物( 如衛生紙) ，且店內所謂臨檢燈係為了便利警察
    臨檢照明的燈光云云；被告邱斯傑則辯稱：伊僅負責接待客
    人、介紹消費方式及收錢等工作，該店是純按摩，沒有從事
    性交易云云。
二、經查，被告周宗儀係址設於高雄市○○區○○路286 號「悅
    香美容坊」負責人，被告邱斯傑則係被告周宗儀以每月2400
    0 元之薪資聘請在該店擔任經理，平日在店內負責接待男客
    、介紹消費方式、帶領男客至安排之房間並紀錄交易時間及
    收取價金、記帳等工作，且每日記帳之帳冊均立即交予被告
    周宗儀對帳，而吳氏夢良與陳金芳2 人為被告周宗儀聘僱在
    該店內服務之小姐，其等2 人於100 年1 月18日晚間7 時40
    分許，曾於上開店內2 樓3 號房間為男客楊士賢服務一節，
    分據被告周宗儀、邱斯傑2 人供承在卷( 見偵卷第6 至11頁
    、第45至46頁、第70至72頁，本院訴字卷第18至21頁、第56
    至61頁) ，核與證人吳氏夢良、陳金芳、楊士賢之證述大致
    相符( 見偵卷第12至18頁、第51至53頁) ，此外，並有高雄
    縣政府( 現改制為高雄市政府)99 年4 月19日府建工字第
    099900 2231 號函文1 紙在卷可佐( 見偵卷第30頁) ，是上
    開事實，洵堪認定屬實。
三、又查，吳氏夢良與陳金芳於100 年1 月18日晚間7 時40分許
    ，於「悅香美容坊」以1500元之代價，共同為男客楊士賢從
    事俗稱「半套」( 即撫摸男客性器官直至射精) 之性服務一
    情，迭據證人楊士賢於警詢、偵查及本院審理中證述明確(
    見偵卷第17至18頁、第51至53頁，本院訴字卷第39至48頁)
    ，另證人即執行探訪取締工作之員警陳聖峰於100 年1 月6
    日因接獲民眾檢舉「悅香美容坊」有媒介女子從事性交易姦
    淫行為，因而分別於100 年1 月10日、14日前往該店內探查
    ，而查悉店內確實有從事「半套」及「全套」性交易服務，
    其收費方式為：按摩90分鐘收取1000元，若從事半套或全套
    性交易則各收取500 元、1500元之金額等情，有本院依職權
    調取本案聲搜卷內所附之警員職務報告1 紙及其於本院審理
    中到庭具結作證之證詞在卷可稽( 見聲搜卷第3 至4 頁) ，
    經核證人楊士賢與陳聖峰2 人就該店之消費方式、交易模式
    等證述內容均互核相符，堪認其證詞為可採；且觀諸店內1
    樓櫃檯前及2 樓房間內均設有臨檢燈，而控制臨檢燈開關之
    遙控器則係從被告邱斯傑口袋中取出( 見本院訴字卷第61頁
    ) ，且該臨檢燈開關經員警實際測試後，各包廂之臨檢燈確
    實都會開啟等情狀，有查獲照片及證人楊士賢警詢中之證述
    在卷可佐( 見偵卷第18頁、第27至29頁) ，顯見店內所設置
    之臨檢燈係業者為防範警察臨檢查獲店內從事不法性交易而
    設之警示設備，此外，本案復有搜索扣押筆錄及扣押物品目
    錄表、高雄市政府警察局臨檢現場紀錄表、臨檢現場照片17
    張及扣案之檯單1 張、臨檢燈遙控器1 個可資佐證( 見偵卷
    第20至23頁、第27至29頁) ，足認「悅香美容坊」店內確實
    有從事所謂「半套」之性交易服務一情，甚為明確；又被告
    周宗儀及邱斯傑分別為該美容坊之負責人及經理，被告邱斯
    傑平日負責接待客人、引領客人至包廂、介紹收費方式、收
    取客人消費金錢及記帳等工作，且其每日記帳之帳冊均立刻
    交由被告周宗儀對帳等情，已如前述，是被告周宗儀、邱斯
    傑2 人均為實際負責、參與店內事務之人，對於店內所從事
    之各項交易均有所認識，從而，被告2 人確實基於媒介、容
    留女子與他人為猥褻之行為以營利之犯意聯絡，而以上述方
    式，在上開店內共同媒介及容留滿18歲女子與他人從事猥褻
    之性交易服務乙情，已足認定。
四、被告2人雖以前詞置辯，惟查：
  (一)被告周宗儀於警詢中供稱伊於99年4 月19日開始經營「悅香
    美容坊」( 見偵卷第11頁) ，然於偵查中復改稱伊在100 年
    1 月18日始盤讓該店，然對於向何人盤讓卻又語焉不詳( 見
    偵卷第70頁) ，嗣於本院審理中又改稱伊盤讓該店之日期為
    100 年1 月15日，( 見本院訴字卷第57頁) ，然查諸卷內所
    附高雄縣政府( 即改制後之高雄市政府) 之函文內容，被告
    周宗儀早於99年4 月16日即向高雄縣政府( 即改制後之高雄
    市政府) 申請「悅香美容坊」之設立登記，且於同年4 月19
    日經核准設立登記在案( 見偵卷第30頁) ，且被告邱斯傑亦
    供稱伊是受被告周宗儀僱用，伊在本案被查獲前於「悅香美
    容坊」已任職1 個多月等語( 見訴字卷第19頁、第58頁) ，
    則被告周宗儀應無可能於100 年1 月之後始盤讓該店，是應
    以被告周宗儀於警詢中供稱其於99年4 月19日開始經營「悅
    香美容坊」一詞為可採，其於偵查及本院審理中一再翻異前
    詞，顯係為求脫免卸責，始而為與事實迥然不符之供述，衡
    諸常情，若被告周宗儀所經營之「悅香美容坊」並未從事非
    法之色情交易，則其應無刻意掩飾及虛構其真正開始擔任該
    店負責人時間之必要，是被告周宗儀所辯之詞，顯係矯飾卸
    責之詞，其可信性堪值懷疑。
  (二)再查，被告周宗儀雖於審理中辯稱伊在100 年1 月15日才盤
    下「悅香美容坊」，盤了之後沒有再應徵小姐云云( 見訴字
    卷第57頁) ，然其陳稱於100 年1 月15日始盤下該店之詞已
    與警詢中所述於99年4 月19日開始經營「悅香美容坊」之詞
    不符，業如前述；此外，證人陳金芳與吳氏夢良皆於警詢中
    明確證稱其等係向被告周宗儀應徵並受其僱用等語( 見偵卷
    第13頁反面、第15頁反面) ，足見被告周宗儀係於99年4 月
    19日即開始經營「悅香美容坊」，且證人陳金芳及吳氏夢良
    均係受被告周宗儀所應徵及僱用，此情已足認定。則證人陳
    金芳及吳氏夢良既均受被告周宗儀僱用，而於上開店址工作
    ，且依卷附現場照片顯示，該店內之房間僅有拉門，並無其
    他門鎖或封閉之空間，若在房間內從事非法行為，極有可能
    遭負責人發現，然該店內之小姐復且多次在店內與客人從事
    性交易服務，若其等非事前已徵得負責人之同意或默許，即
    無可能毫無避諱的在店內與客人從事所謂「半套」性交易服
    務，是被告周宗儀對於店內小姐從事非法性交易行為，即難
    諉為不知，被告周宗儀辯稱其不知道店內小姐從事性交易服
    務云云，即無可採。
  (三)另查，「悅香美容坊」店內1 樓櫃檯前及2 樓房間內均設有
    臨檢燈，該臨檢燈開關經員警實際測試後，各包廂之臨檢燈
    確實都會開啟，且該臨檢燈之遙控器係從被告邱斯傑口袋內
    取出一情，已如前述，而據證人陳聖峰證稱：根據伊臨檢的
    經驗，該遙控器可在1 樓透過遙控把2 樓的臨檢燈打開，且
    房間只有這個燈會亮，與其他一般的照明開關不同，通常第
    一批進去的警察會在店內人員身上查到臨檢燈的遙控器，當
    警察來時，他們會趁機去按遙控器等語( 見訴字卷第49至50
    頁) ，該證人所言情況恰與警方查獲當時被告邱斯傑身上攜
    帶有臨檢燈開關之遙控器一情相符，足見被告邱斯傑應係知
    悉店內有從事非法性交易行為，故而將該臨檢燈開關之遙控
    器隨身攜帶，以備警方臨檢時得以適時按鈕開啟臨檢燈、警
    告店內其他人員無訛，故被告邱斯傑辯稱店內並無從事性交
    易云云，即難憑採；被告周宗儀雖又辯稱該臨檢燈僅係為便
    利警員臨檢照明之用，然查，若被告所述為真，則應僅於房
    間內設立該照明設備即可，然除房間之外，舉凡走道、1 樓
    櫃檯處均有設立該等以遙控器開啟之特殊照明設備，且1 樓
    櫃檯處本身即有日光燈，理應毋庸再以其他設備加以照明，
    此有卷附之現場照片在卷可參( 見偵卷第27頁) ，故被告空
    言辯稱該照明設備是為供警方臨檢照明之用云云，即與常理
    相違，顯屬卸責之詞，難以採信。
  (四)按從事性交易之方式、態樣、現場情況乃至店內設備等，每
    每依個案情形不一而足，自應綜合全部客觀事實、現場情狀
    及卷內相關事證為整體之認定，自難僅以其中單一要素之欠
    缺，即遽謂無何從事性交易不法情事之存在；本院經審酌上
    開證人證述、現場照片及扣案證物等相關證據，本於論理與
    經驗法則，綜合全情予以觀察判斷，而據此認定「悅香美容
    坊」內確有從事性交易之不法行為，已詳如前述，被告雖以
    店內並未扣得衛生紙等足以證明有從事「半套」性交易之明
    確證據等語置辯，然徵諸證人楊士賢證稱當時係因其當時只
    做到一半，還未射精，警察就進來了等語( 見訴字卷第44頁
    ) ，核其證詞並無顯然違反一般經驗法則之處，故縱使本案
    並未扣得衛生紙等相關證物，惟本案既有前開證人之證詞及
    相關書證、物證在卷可佐，證人之證詞復無明顯矛盾違誤之
    處，且證人楊士賢、陳聖峰與被告素無仇怨，證人陳聖峰復
    為依法執行公務之員警，其等本於自身經歷之事實及依法執
    行公務過程所為之證述內容，均堪予採信；本院綜合上情，
    而認被告2 人有共同媒介、容留滿18歲女子與他人為猥褻行
    為以營利之犯行，既有相關事證在卷可佐，即無疑義，被告
    仍空以前詞置辯，顯無可採。
五、綜上所述，被告2 人所辯各節，核與事實及常情相違，顯屬
    卸責之詞，要難採信。本案事證明確，被告2 人犯行洵堪認
    定，應予依法論科。
六、按現行刑法第231 條於88年4 月21日修正公佈，其規定為意
    圖使男女與他人性交或猥褻之行為，而引誘、容留或媒介以
    營利者，其處罰之對象為引誘、容留或媒介之人，犯罪構成
    要件乃以行為人主觀上有營利及使男女與他人為性交或猥褻
    行為之犯意，客觀上有引誘、容留或媒介之行為為已足，屬
    於形式犯。故行為人只要以營利為目的，有使男女與他人為
    性交或猥褻行為之意圖，而著手引誘、容留或媒介行為，即
    構成犯罪；至該男女與他人是否有為性交或猥褻之行為，則
    非所問，亦不以媒介行為人取得財物或利益，始足當之。是
    其犯罪係即時完成，無待任何具體有形之結果可資發生，性
    質上與未遂犯並不相容，應無未遂犯可言，最高法院98年度
    台上字第862 號判決意旨可資參照。核被告周宗儀、邱斯傑
    所為，係犯刑法第231 條第1 項之圖利容留猥褻罪。被告2
    人媒介之行為應為容留行為所吸收，不另論罪。另被告周宗
    儀與被告邱斯傑間，就上開犯行有犯意聯絡及行為分擔，為
    共同正犯。另被告邱斯傑有如前開事實欄所載之曾受有期徒
    刑宣告及執行完畢一節，有被告邱斯傑之臺灣高等法院被告
    前案紀錄表1 份在卷可稽，其受有期徒刑執行完畢，5 年內
    故意再犯本件有期徒刑以上之罪，為累犯，應依刑法第47條
    第1 項規定加重其刑。爰審酌被告邱斯傑有前開事實欄所述
    妨害風化前科，詎猶不知悔悟，再為本件犯行，素行欠佳，
    且被告周宗儀、邱斯傑2 人犯後猶飾詞脫免刑責，未見悔意
    ，兼衡其犯罪之動機、手段、情節、參與分擔之程度及犯罪
    所生危害等情，復考量被告周宗儀學歷為高職畢業、經營悅
    香美容坊收入約一天4 、5 千元，被告邱斯傑學歷為高中肄
    業，目前職業為跟車工作、日薪1000元等一切情狀( 見訴字
    卷第57至60頁) ，分別量處如主文所示之刑，及均諭知如主
    文所示易科罰金之折算標準，以資懲儆。至扣案之檯單1 張
    、臨檢燈遙控器1 個，係被告周宗儀所有，供本案犯罪所用
    之物，業遽被告周宗儀供述在卷( 見訴字卷第55頁) ，爰依
    刑法第38條第1 項第2 款及共同正犯連帶負責原則，在被告
    2 人罪刑項下均宣告沒收；另扣案之現金3200元，因證人楊
    士賢證稱其於警局中始將該次性交易之價金交付給被告周宗
    儀( 見偵卷第52頁，本院訴字卷第43頁) ，故該扣案現金應
    與本案無關，爰不另宣告沒收，附此敘明。
據上論斷，應依刑事訴訟法第299 條第1 項前段，刑法第28 條
、第231 條第1 項、第47條第1 項、第41條第1 項前段、第38
條第1 項第2 款，刑法施行法第1 條之1 第1 項、第2 項前段，
判決如主文。
本案經檢察官劉慕珊到庭執行職務。
中    華    民    國   100    年    8     月    17    日
                  刑事第十四庭審判長法  官  陳銘珠
                                    法  官  李俊霖
                                    法  官  謝琬萍 
以上正本證明與原本無異。
如不服本判決應於收受送達後10日內向本院提出上訴書狀，並應
敘述具體理由；如未敘述上訴理由者，應於上訴期間屆滿後20日
內向本院補提理由書（均須按他造當事人之人數附繕本）「切勿
逕送上級法院」。
中    華    民    國   100    年    8     月    17    日
                                    書記官 陳玉娥

附錄本案論罪科刑法條：
中華民國刑法第231條
（圖利使人為性交或猥褻罪）
意圖使男女與他人為性交或猥褻之行為，而引誘、容留或媒介以
營利者，處 5 年以下有期徒刑，得併科 10 萬元以下罰金。以
詐術犯之者，亦同。
公務員包庇他人犯前項之罪者，依前項之規定加重其刑至二分之
一。